【裁判字號】    98,裁,2250
【裁判日期】    980918
【裁判案由】    營業稅
【裁判全文】
最  高  行  政  法  院  裁  定
                                      98年度裁字第2250號
上  訴  人  林浡鴻即上騰服飾商行
訴訟代理人  林昇平
            李佳華
被 上訴 人  財政部臺灣省北區國稅局
代  表  人  甲○○
上列當事人間營業稅事件，上訴人對於中華民國98年5月21日臺
北高等行政法院98年度訴字第145號判決，提起上訴，本院裁定
如下：
    主  文
上訴駁回。
上訴審訴訟費用由上訴人負擔。
    理  由
一、按對於高等行政法院判決之上訴，非以其違背法令為理由，
    不得為之，行政訴訟法第242條定有明文。依同法第243條第
    1項規定，判決不適用法規或適用不當者，為違背法令；而
    判決有同條第2項所列各款情形之一者，為當然違背法令。
    是當事人對於高等行政法院判決上訴，如依行政訴訟法第24
    3條第1項規定，以高等行政法院判決有不適用法規或適用不
    當為理由時，其上訴狀或理由書應有具體之指摘，並揭示該
    法規之條項或其內容；若係成文法以外之法則，應揭示該法
    則之旨趣，倘為司法院解釋或本院之判例，則應揭示該判解
    之字號或其內容。如以行政訴訟法第243條第2項所列各款情
    形為理由時，其上訴狀或理由書，應揭示合於該條項各款之
    事實。上訴狀或理由書如未依此項方法表明者，即難認為已
    對高等行政法院判決之違背法令有具體之指摘，其上訴自難
    認為合法。
二、緣上訴人於民國89年1月至91年12月間與英屬維京群島商漢
    登企業有限公司台灣分公司（下稱漢登公司）訂定合作契約
    ，收取租金收入合計新臺幣（下同）13,413,497元，未依規
    定給與憑證，案經財政部臺北市國稅局（下稱北市國稅局）
    查獲，通報被上訴人審理違章成立，乃依稅捐稽徵法第44條
    規定，按其未依規定給與憑證經查明認定之金額13,413,497
    元處5%罰鍰計670,674元，上訴人已於93年8月9日繳納，且
    未於法定期間申請復查而告確定在案。嗣上訴人於97年5月9
    日主張北市國稅局於原審法院另案提出96年8月17日財北國
    稅法一字第0960244811號函附答辯狀重核上訴人漏開發票金
    額為5,991,942元，此對上訴人有利，為一新事實，具文向
    被上訴人申請依行政程序法第128條及稅捐稽徵法第28條規
    定，重開行政程序並退還溢繳罰鍰，經被上訴人所轄宜蘭縣
    分局以97年8月5日北區國稅宜縣三字第0970002346號函復，
    否准其所請。上訴人不服，提起訴願，遭決定駁回，遂基於
    行政程序法第128條第1項第2款提起行政訴訟，經臺北高等
    行政法院98年度訴字第145號判決駁回，上訴人對之提起上
    訴，主張：原判所認未具新事實新證據，於法未合，核認事
    證錯誤，上訴人已證供發生新事實證據。至於新證據部分，
    上訴人並未主張本件有新證據，原判決以上訴人未具新證據
    而認於法未合，有判決理由矛盾之當然違背法令。又北市國
    稅局96年8月17日財北國稅法一字第0960244811號函所具答
    辯狀，關於重新查核66家合作店(含上訴人)系爭租金內容共
    附有36張計算紙，且言明重新查核依據及重新查核過程細則
    及重新查核具體結果，原判決卻僅稱內容縱或言及該案租金
    計算方式，核認重新查核事證錯誤，有判決理由矛盾之當然
    違背法令。原判決引「台北市國稅局與漢登公司間如何行政
    救濟不利益變更禁止原則事實原因」據為判決，然原判決顯
    然將上訴人誤解為其等同於漢登公司，上訴人僅是漢登公司
    之一家合作店，漢登公司之行政救濟不利益變更禁止原則與
    上訴人無涉，有判決理由矛盾之當然違背法令。北市國稅局
    於95年訴字第3603號判決審理當時，未曾有試算漏開金額之
    主張，且北市國稅局在96年8月17日財北國稅法一字第09602
    44811號函答辯狀均具體陳明重新查核，未曾有試算漏開金
    額列載，原判決認其為試算漏開金額，有判決理由矛盾之當
    然違背法令。被上訴人係違法推估本件之課稅處分，有違憲
    法第19條之租稅法律主義、司法院釋字第420號解釋之實質
    課稅原則有適用法規不當之違背法令等語，雖以該判決違背
    法令為由，惟核其上訴理由，係就原審取捨證據、認定事實
    之職權行使，指摘其為不當，並就原審已論斷者，泛言未論
    斷，或就原審所為論斷，泛言其論斷矛盾，而非具體說明其
    有何不適用法規或適用法規不當之情形，並揭示該法規之條
    項或其內容，及合於行政訴訟法第243條第2項所列各款之事
    實，難認對該判決之如何違背法令已有具體之指摘。依首開
    規定及說明，應認其上訴為不合法。
三、據上論結，本件上訴為不合法。依行政訴訟法第249條第1項
    前段、第104條、民事訴訟法第95條、第78條，裁定如主文
    。
中    華    民    國    98    年    9     月    18    日
                    最高行政法院第四庭
                        審判長法官  劉  鑫  楨
                              法官  陳  金  圍
                              法官  劉  介  中
                              法官  曹  瑞  卿
                              法官  陳  鴻  斌
以  上  正  本  證  明  與  原  本  無  異
中    華    民    國    98    年    9     月    18    日
                              書記官  張  雅  琴


司法院資訊處製作；財團法人民間司法改革基金會備份。
